# 公司约定，按照销售收入的一定比例提取的提成，

提问人：hunaipeng 时间：2010-10-07 10:05:40
发生的相关费用均有销售人员承担，比如工资、差旅费、展览费等费用均有销售人员承担，那么公司提取的提成是否应该计入职工薪酬呢？

回答人：chenyiwei
如果根据提成比例的测算，提成金额大致上相当于为了获取这些销售收入所需进行的差旅费、展览费等费用的，则这部分提成不属于职工薪酬性质。如果包含销售人员工资成分的，应当采用合理的计算方法将提成额分解为销售人员薪酬和相关应由公司承担的费用性支出两部分，分别进行处理。